【裁判字號】    88,訴,1744
【裁判日期】    890308
【裁判案由】    違反槍砲彈藥刀械管制條例
【裁判全文】
台灣台中地方法院刑事判決                        八十八年度訴字第一七四四號
    公  訴  人  臺灣台中地方法院檢察署檢察官
    被      告  乙○○
    選任弁護人  王叔榮
    被      告  丙○○
    右一被告選任弁護人  李慶松.
右列被告因槍砲彈藥刀械管制條例等案件，經檢察官提起公訴（八十八年度偵字第
一三六一五號、第一五五六五號、第一七二八六號），本院判決如左：
    主  文
乙○○行使偽造關於身分之證書，足以生損害於公眾及他人，處有期徒刑參月，偽造
之身分證壹枚沒收；又幫助未經許可，持有手槍，處有期徒刑參年。併科罰金新台幣
參拾萬元，罰金如易服勞役，以罰金總額與陸個月日數比例折算。並應於刑之執行完
畢或赦免後，令入勞動場所，強制工作，其期間為參年，仿美製三五七手槍壹枝（槍
號已磨損）、制式九○手槍子彈拾壹顆、三七五手槍子彈陸顆均沒收；又未經許可，
寄藏手槍，處有期徒刑伍年貳月。併科罰金新台幣參拾萬元，如易服勞役，以罰金總
額與陸個月日數比例折算，並應於刑之執行完畢或赦免後，令入勞動場所，強制工作
，其期間為參年，俄製制式三八○手槍壹枝、達母彈貳顆、制式三八○子彈肆顆均沒
收。除沒收部分應併同執行外。應執行有期徒捌年併科罰金新台幣伍拾萬元，罰金如
易服勞役，以罰金總額與陸個月日數比例折算。並應於刑之執行完畢或赦免後，令入
勞動場所，強制工作，其期間為參年。
丙○○連續未經許可，持有手槍，累犯，處有期徒刑陸年，併科罰金新台幣陸拾萬元
，罰金如易服勞役，以罰金總額與六個月日數比例折算。並應於刑之執行完畢或赦免
後，令入勞動場所，強制工作，其期間為參年。仿美製三五七手槍壹枝（槍號已磨損
）、制式九○手槍子彈拾壹顆、三七五手槍子彈陸顆、俄製制式三八○手槍壹枝、達
母彈貳顆、制式三八○子彈肆顆均沒收。
    事  實
一、乙○○曾有違反麻醉藥品管理條例、肅清煙毒條例及妨害自由等罪，經分別裁定
    應執行刑三年五月，三年四月，於八十二年十月二十七日入監執行，於八十五年
    二月十五日假釋出獄，假釋期間滿日期為八十九年六月四日，於假釋期間仍不知
    悔改。丙○○亦曾犯妨害自由罪，經法院判處有期徒刑六月確定，並於八十七年
    五月二十八日易科罰金執行完畢，亦不知悔改，
    、乙○○於民國（下同）八十七年六月間某日，以新臺幣（下同）二萬五千元
        代價，未經其友人王建國之許可，即將其友人王建國個人之年籍資料，在臺
        中市○○路第一遊藝場內，交予綽號「阿耀」之不詳姓名成年男子（另由公
        訴人追查中），教唆該綽號「阿耀」之男子偽造王建國之國民身分證後，交
        予乙○○以應付警方盤檢之用，致生損害於王建國及戶政事務所。嗣於八十
        八年六月四日下午九時許，在台中市○○○路與美村路口，乙○○持用上開
        偽造之身分證供警方盤查時，為警方識破而查獲。
    、八十八年一月初，乙○○在臺中市○○路某遊藝場遇見丙○○，因丙○○基
        於概括之犯意，未經許可持有仿美製三五七手槍一枝（槍號已磨損）、制式
        九○手槍子彈十一顆及三七五手槍子彈六顆，為免被人發現，乃與乙○○商
        議，由乙○○駕車載丙○○至南投縣草屯鎮○○路四九巷後空屋內藏放。嗣
        於八十八年六月二十四日下午四時二十五分許及同月二十九日下午二時二十
        五分許，由乙○○帶同員警在上址查獲。
     、八十八年三、四月間某日，乙○○未經許可，受丙○○之託，將丙○○基
         於概括之犯意，未經許可而持有之俄製制式三八○手槍一枝、達母彈二顆
         及制式三八○子彈四顆，寄藏在臺中市○○路一一六號六○五室乙○○住
         處前之天花板上。
         嗣於八十八年六月四日下午九時三十分許，由乙○○帶同員警至上址查獲
         。並於八十八年七月九日下午九時五十分許，經台灣台中地方法院檢察署
         檢察官指揮員警，在台中市○區○○路三八八號丙○○住處二樓臥室內查
         獲擦槍工具一組（共六支）。
二、案經臺中市警察局及南投縣警察局草屯分局報告臺灣臺中地方法院檢察署檢察官
    偵查及臺灣臺中地方法院檢察署檢察官自動檢舉偵查起訴。
    理  由
一、訊據被告乙○○對於右揭、之犯罪事實坦承不諱，並有偽造之王建國國民身分
    證一張扣案之可稽，此部分被告乙○○之自白與事實相符，其犯行應堪予認定。
二、另訊據被告乙○○對有於八十八年六月二十四日下午四時二十五分許，及同月二
    十九日下午二時二十五分許，帶同員警至南投縣草屯鎮○○路四九巷後空屋內，
    查獲仿美製三五七手槍一枝、制式九○手槍子彈十一顆及三七五手槍子彈六顆等
    ，於八十八年六月四日下午九時三十分許，帶同員警至臺中市○○路一一六號六
    ○五室住處前之天花板上查獲俄製制式三八○手槍一枝、達母彈二顆及制式三八
    ○子彈四顆等事實均不諱言，惟否認有幫助持有或寄藏前開槍彈之犯行，弁稱：
    仿美製三五七手槍一枝、制式九○手槍子彈十一顆及三七五手槍子彈六顆等均為
    丙○○所有，八十八年一月初某日其向丙○○表示要回草屯，丙○○問其要不要
    搭便車，說要載我一程，他藏槍時，我沒下車。俄製制式三八○手槍一枝、達母
    彈二顆及制式三八○子彈四顆是丙○○本來要寄放在室內，我不同意，是丙○○
    自己藏放在天花板上的云云。被告游棕耀對於八十八年七月九日下午九時五十分
    許，台灣台中地方法院檢察署檢察官指揮員警，在其台中市○區○○路三八八號
    丙○○住處二樓臥室內查獲擦槍工具一組之事實亦不爭執，惟否認有前何犯行，
    弁稱：前開經警查獲之槍、彈均與其無關，乙○○係因與其另案涉嫌防害自由案
    件，被判決有期徒刑四月，並於八十七年十月間，要向其拿二百萬元或五十萬元
    ，其不給而懷恨在心，才挾怨報復誣栽的，在其住處查獲之擦槍工具，是其妻撿
    到的，伊並無用過等語。惟查本件被告乙○○於八十八年六月二十九日警訊時供
    稱：「該子彈是丙○○所有，他在八十八年一月初，在台中市○○路遊藝場與我
    相遇，並表示身上有槍彈，必須找位置藏匿，於是載我去草屯鎮○○路省府新村
    空屋藏放」，「該手槍是台中市一名游旺財所有」、「游旺財目前改名為丙○○
    」，另於八十八年六月四日警訊時供稱：「約於八十八年六月四日晚二十一時三
    十分，我主動帶同警方到我住處，本市○○路一一六號六○五室門前天花板上取
    獲俄製三八○制式手槍一支、子彈六顆、其中二顆為達姆彈」、「該槍是我於八
    十八年四月底左右受友人"財哥"之託寄放在我這兒的」、「我主動告訴警方我藏
    槍的地方」。又前開事實並經證人即本案承辦之警員甲○○除於偵查中到庭證述
    屬實，甲○○於本院審理中並到庭證稱：「據我們線報丙○○、乙○○等人到Ｋ
    ＴＶ唱歌時，會展示有槍枝，台中市警局先到成功路查到一支槍枝，後來我們借
    提乙○○出來，到草屯玉成路空屋約三、四十間，我們慢慢找了很久才找到，在
    追查中乙○○說這些槍是台中的朋友的，因台中查得很厲害，才放在草屯玉成路
    」、「財哥經我們查出是丙○○之別名」，此均有偵審筆錄在卷可稽。可證本件
    扣案之槍、彈確為被告丙○○所持有，而被告乙○○亦確分別有幫助未經許可，
    持有上開槍、彈及寄藏前揭槍、彈，被告乙○○所弁應無可採。再本件扣案之槍
    枝，及在被告丙○○住處所查獲之擦槍工具，經送內政部刑事警察局鑑定，該二
    槍枝與擦槍工具是否均留有油漬，其油漬是否相同等項，經該局以鏡檢法、傅立
    葉轉換紅外線光譜儀分析法、氣相層析、質譜儀分析法等法鑑定，綜合研判為：
    綜合上述二、三比鑑分析結果，認編號１、２槍枝表面下油漬與編號３擦槍油無
    法區分其不同。綜合上述三比鑑分析結果，認編號１、２槍枝上油漬部份成分與
    ４、５、６、７、８擦槍工具上油漬相符。此有內政部警政署刑事警察局八十八
    年十二月一日刑鑑字第一○六七一四號鑑驗通知書及檢附之鑑證在卷可稽，足見
    本件被告確曾以扣案之擦槍工具擦拭保養扣案之仿美製三五七手槍、俄製制式三
    八○手槍甚明，此外，復有查獲持有槍彈之相片十六張附卷可參，及扣案之仿美
    製三五七手槍一枝、制式九○手槍子彈十一顆、三七五手槍子彈六顆、俄製制式
    三八○手槍一枝、達母彈二顆、制式三八○子彈四顆及擦槍工具一組（共六支）
    可稽，而該扣案槍彈經送內政部警政署刑事警察局鑑驗認均具殺傷力，亦有該局
    鑑驗通知書三紙在卷足憑。是以，被告丙○○所辯該等槍彈均與其無關，是被告
    洪榮燿設詞誣裁的云云，亦不可採信。綜上各情，本件被告二人事實、、部
    分之犯行，應均堪認定。
二、核被告乙○○右開犯罪事實、所為係犯刑法第二十九條第一項、第二百十二條
    之教唆偽造特種文書罪及刑法第二百十六條、第二百十二條之行使偽造特種文書
    罪，被告教唆偽造文書後，復持以行使，其偽造之低度行為為行使之高度行為吸
    收，應不另論罪。犯罪事實、所為係犯刑法第三十條第一項、槍砲彈藥刀械管
    制條例第七條第四項之幫助未經許可持有槍砲罪，及第十二條第四項之幫助未經
    許可持有子彈罪，其所犯上開二罪為想像競合犯，應從一重之幫助未經許可持有
    槍砲罪處斷。犯罪事實、所為係犯槍砲彈藥刀械管制條例第七條第四項之未經
    許可寄藏槍砲罪，及第十二條第四項之未經許可寄藏子彈罪，其所犯上開二罪為
    想像競合犯，應從一重之未經許可寄藏槍砲罪處斷。被告乙○○所犯上開犯罪事
    實、、、三罪，犯意各別，應分論併罰。核被告丙○○所為係犯槍砲彈藥
    刀械管制條例第七條第四項未經許可持有槍砲罪，及第十二條第四項未經許可持
    有子彈罪，其所犯上開二罪為想像競合犯，應從一重之未經許可持有槍砲罪處斷
    。被告丙○○二次未經許可持有槍砲犯行，時間緊接，所犯罪名相同，顯係基於
    概括之犯意為之，為連續犯，爰依刑法第五十六條之規定以一罪論，並加重其刑
    。被告丙○○丙○○亦曾犯妨害自由罪，經法院判處有期徒刑六月確定，並於八
    十七年五月二十八日易科罰金執行完畢，五年以內再犯本件有期徒刑以上之罪，
    為累犯，應依刑法第四十七條規定加重其刑。被告乙○○所犯幫助未經許可持有
    槍砲罪應依刑法第三十條第二項之規定予以減輕其刑。爰審酌被告二人持有及寄
    藏之槍、彈火力強大，危害社會甚鉅，及其等之犯罪動機、目的、手段，犯罪後
    之態度等一切情狀，分別量處如主文所示之刑，並諭知罰金易服勞役之折算標準
    ，及被告乙○○部分並定其應執行刑。又被告二人持有及寄藏之槍、彈計有仿美
    製三五七手槍一枝、制式九○手槍子彈十一顆、三七五手槍子彈六顆、俄製制式
    三八○手槍一枝、達母彈二顆、制式三八○子彈四顆等，火力強大，危害社會甚
    鉅，且經依槍砲彈藥刀械管制條例第七條第四項規定判處有期徒刑，應依同條例
    第十九條第一項之規定予以宣告應於刑之執行完畢或赦免後，令入勞動場所，強
    制工作，其期間為三年。扣案之物仿美製三五七手槍一枝、制式九○手槍子彈十
    一顆、三七五手槍子彈六顆、俄製制式三八○手槍一枝、達母彈二顆、制式三八
    ○子彈四顆均應為違禁物，應依刑法第三十八條第一項第一款之規定預以宣告沒
    收，另偽造之身分證一枚係被告所有供犯罪所用之物，亦應依刑法第三十八條第
    一項第二款之規定予以宣告沒收。
據上論斷，應依刑事訴訟法第二百九十九條第一項前段，槍砲彈藥刀械管制條例第七
條第四項、第十二條第四項、第十九條第一項，刑法第十一條前段、第二百十二條、
二百十六條、第二十九條、第三十條第一項、第二項、第五十五條、第五十六條、第
四十七條、第三十八條第一項第一款、第二款、第四十二條第三項、第五十一條第五
款、第七款、第九款，罰金罰鍰提高標準條例第一條前段，判決如主文。
中    華    民    國    八十  九  年      三        月      八          日
                                        法  官  柯  崑  輝
右正本證明與原本無異。
如不服本判決，應於送達後十日內向本院提出上訴狀(須附繕本)，上訴於台灣高等
法院台中分院。
                                        書記官
中    華    民    國    八十  九  年      三        月       八         日
附錄論罪科刑法條
槍砲彈藥刀械管制條例
第七條第四項：未經許可，無故持有、寄藏或意圖販賣而陳列第一項所列槍砲、彈藥
者，處五年以上有期徒刑。併科新台幣一千萬元以下罰金。
第十二條第四項：未經許可，無故持有、寄藏或意圖販賣而陳列子彈者，處五年以下
有期徒刑。併科新台幣三百萬元以下罰金。
第十九條：犯第七條：之罪，經判處有期徒刑者，應於刑之執行完畢或赦免後，令入
勞動場所，強制工作，其期間為三年。
刑法第二百十二條：偽造、變造護照、旅券、免許證、特許證及關於品行、能力、服
其他相類之證書、介紹書，足以生損害於公眾或他人者，處一年以下有期徒刑、拘役
百元以下罰金。
刑法第二百十六條：行使第二百十條至第二百十五條之文書者，依偽造、變造文書或
不實事項或使登載不實事項之規定處斷。


司法院資訊處製作；財團法人民間司法改革基金會備份。
